492Edepot - Archives communales déposées de Soing
Archives Départementales de la Haute-Saône
Série Edepot
ARCHIVES COMMUNALES DEPOSEES. ARCHIVES DES INTERCOMMUNALITES.
492Edepot - Archives communales déposées de Soing
1676-1974
492Edepot1-44
Archives Départementales de la Haute-Saône 14B rue Miroudot St Ferjeux 70000 VESOUL
COMMUNE DE SOING
Fusion en 1972, sous la forme d'association des communes de Charentenay, Cubry-lès-Soing et Soing qui prend le nom de Soing-Cubry-Charentenay. (1) Mention de 2 actes de 1700 célébrés à Saint-Martin de Brégille près de Besançon et à la Madeleine de Besançon. Les actes intéressent les habitants des "Grandes Erbües" (ferme des Herbues, commune de Soing), du Pré Chapelot (hameau de Soing), de Lysey (ferme de Cubry) et parfois des bois de Soing (à partir de 1703), aussi bien dans ce registre que dans les suivants. Lacunes en ce qui concerne les baptêmes de novembre 1690 à mars 1692 et les mariages de juillet 1685 à novembre 1692. Les autres lacunes sont comblées dans les registres suivants. (2) Un acte de sépulture célébré dans l'église de la Madeleine de Besançon. (3) Table chronologique des actes contenus dans le registre. (4) Sur la feuille de garde, quelques noms suivis de redevances. (5) Une note du curé signalant l'existence d'un petit registre portant des actes de 1748 à 1750. (6) Une note du curé signalant qu'il faut prendre le gros registre pour les actes suivants. (7) Extraits des minutes de la sous-préfecture de Gray pour les cantons de Lavoncourt, Fresne-Saint-Mamès et Mercey, relativement aux actes des habitants de Soing. (8) Nombreux décès d'enfants en janvier-février 1772, décès le 25 mai 1773 de l'ancien curé de Soing, Claude-Sulpice Narçon, âgé de 86 ans, et enterré dans le choeur de l'église en présence de nombreux confrères. (9) Une table chronologique des actes. Sources complémentaires aux Archives Départementales de la Haute-Saône: B 4179, réunion des seigneuries de Rupt, Chantes, Ovanche, Vy-le-Ferroux, Oigney, Soing, Cubry, Saint-Albin, Vy-lès-Rupt, Vauconcourt et Nervezain pour en faire le comté d'Orçay (1771-1786). C 44, homologation du traité d'affranchissement passé avec le comte d'Orsay (1722-1788). C 112 et 155, réparations au presbytère, comptes des échevins (1761-1790). E 712, titres de famille concernant Grimod d'Orçay (1759-1784). G 105, copie du dénombrement de la comté et baronnie d'Autrey avec ses dépendances (1692). G 180, archives concernant l'église paroissiale (1582-1790). H 156, inventaire des titres et papiers concernant les possessions de l'abbaye de Bellevaux à Soing (XVIII°siècle). H 237 et 237 bis, terrier de l'abbaye de la Charité (1731-1757). 319 L 1, 368 L 404, 368 L 457, 368 L 471, époque révolutionnaire. 3 O 491, travaux communaux (depuis 1821).
Modalités d'entrée
Dépôt du 14/11/2001
Dernier ajout le 15/11/2001
Archives publiques
Sommaire
ARCHIVES ANCIENNES
CULTE (1676-1791)
492 Edepot 1-6
ARCHIVES MODERNES
ADMINISTRATION GENERALE (1790-1909)
492 Edepot 7-16
ETAT-CIVIL (1870-1904)
492 Edepot 17
POPULATION-ECONOMIE SOCIALE-STATISTIQUES (1810-1934)
492 Edepot 18-21
CONTRIBUTIONS-ADMINISTRATIONS FINANCIERES (1814-1909)
492 Edepot 22-24
AFFAIRES MILITAIRES (1819-1940)
492 Edepot 25-26
POLICE-HYGIENE PUBLIQUE (1808-1932)
492 Edepot 27
ELECTIONS ET PERSONNEL COMMUNAL (1831-1931)
492 Edepot 28-29
FINANCES DE LA COMMUNE (1827-1944)
492 Edepot 30
EDIFICES COMMUNAUX (1814-1922)
492 Edepot 31-32
BIENS ET BOIS COMMUNAUX-EAUX (1739-1891)
492 Edepot 35, 492 Edepot 33-34
VOIRIE-MOYENS DE TRANSPORT-REGIME DES EAUX (1837-1940)
492 Edepot 36-38
CULTE (1774-1910)
492 Edepot 39
ASSISTANCE ET PREVOYANCE (1872-1974)
492 Edepot 40-43
INSTRUCTION PUBLIQUE (1882-1882)
492 Edepot 44
- ARCHIVES ANCIENNES
  - CULTE
    - Registre paroissial de Soing et de Cubry-lès-Soing (1), baptêmes (novembre 1676-novembre 1690), mariages (août 1676-juillet 1685), sépultures (août 1678-mars 1710), mariages (juin 1697-mars 1700), baptêmes (mars 1292-1722) mariages (novembre 1692-juin 1697), sépultures (avril 1710-octobre 1722), feuillets blancs, une liste de noms, baptêmes, mariages, sépultures (un acte de 1747, 1748-mai 1754, mai 1756-juin 1758, décembre 1763-novembre 1765). (1) Mention de 2 actes de 1700 célébrés à Saint-Martin de Brégille près de Besançon et à la Madeleine de Besançon. Les actes intéressent les habitants des "Grandes Erbües" (ferme des Herbues, commune de Soing), du Pré Chapelot (hameau de Soing), de Lysey (ferme de Cubry) et parfois des bois de Soing (à partir de 1703), aussi bien dans ce registre que dans les suivants. Lacunes en ce qui concerne les baptêmes de novembre 1690 à mars 1692 et les mariages de juillet 1685 à novembre 1692. Les autres lacunes sont comblées dans les registres suivants., 1676-1765; 492 Edepot 1; GG1
      Support de substitution
      Cote 5Mi8R48
      Classement Alphabétique
      Communicabilité
      Communicable
      Non communicable physiquement
      Raison: document microfilmé
      REGISTRE PAROISSIAL
      Thesaurus historique:
      registre paroissial
      Noms géographiques:
      SOING-CUBRY-CHARENTENAY
    - Registre paroissial de Soing et Cubry-lès-Soing. Baptêmes (décembre 1722-novembre 1727), mariages, sépultures (juillet 1723-novembre 1729), baptêmes, mariages, sépultures (novembre-décembre 1748 (2), sur un feuillet, octobre-décembre 1750), baptêmes (février-décembre 1729), baptêmes, mariages, sépultures (décembre 1748-août 1759), baptêmes (novembre 1727-janvier 1729), baptêmes, mariages, sépultures (août 1759-mai 1770 (3)), 2 pièces sur feuillets indépendants: un acte de baptême de 1719 et un acte de décès de l'époque révolutionnaire, non daté. (2) Un acte de sépulture célébré dans l'église de la Madeleine de Besançon. (3) Table chronologique des actes contenus dans le registre., 1719-1770; 492 Edepot 2; GG2
    - Registre de Soing et de Cubry-lès-Soing (4). Baptêmes, mariages, sépultures (1730-novembre 1748 (3), un baptême de 1740 sur la feuille de garde (5). (3) Table chronologique des actes contenus dans le registre. (4) Sur la feuille de garde, quelques noms suivis de redevances. (5) Une note du curé signalant l'existence d'un petit registre portant des actes de 1748 à 1750., 1730-1748; 492 Edepot 3; GG3
    - Registre paroissial de Soing et de Cubry-lès-Soing. Baptêmes (1768-février 1770 (6), mai 1770-décembre 1771), mariages ((7) an VII-an VIII), baptêmes, mariages, sépultures (1772-mai 1776 (8)). (6) Une note du curé signalant qu'il faut prendre le gros registre pour les actes suivants. (7) Extraits des minutes de la sous-préfecture de Gray pour les cantons de Lavoncourt, Fresne-Saint-Mamès et Mercey, relativement aux actes des habitants de Soing. (8) Nombreux décès d'enfants en janvier-février 1772, décès le 25 mai 1773 de l'ancien curé de Soing, Claude-Sulpice Narçon, âgé de 86 ans, et enterré dans le choeur de l'église en présence de nombreux confrères., 1768-an VIII; 492 Edepot 4; GG4
    - Registre paroissial de Soing et de Cubry-lès-Soing. Baptêmes, mariages, sépultures (mai 1776-janvier 1779), promesses de mariage (an XI), baptêmes, mariages, sépultures (1792), décès (9), naissances, mariages (1793). (9) Une table chronologique des actes., 1776-an XI; 492 Edepot 5; GG5
    - Registre paroissial de Soing et de Cubry-lès-Soing. Baptêmes, mariages, sépultures.(1779-décembre 1791), 1779-1791; 492 Edepot 6; GG6
- ARCHIVES MODERNES
  - ADMINISTRATION GENERALE
    - Lettre-patentes du Roi (1790-1791), délibérations du conseil municipal (an III-1807). A la fin du registre, autorisation de port d'armes (an XI-an XIII)., 1790-1807; 492 Edepot 7; D1
      REGISTRE; DELIBERATION
      Thesaurus administratif:
      CONSEIL MUNICIPAL
    - Délibérations du conseil municipal du 28 janvier 1790, lettres-patentes du Roi, lois et décrets (1790)., 492 Edepot 8; D2
    - Délibérations du conseil municipal (1789-an II)., 492 Edepot 9; D3
    - Délibérations du conseil municipal., 1808-1830; 492 Edepot 10; D4
    - Délibérations du conseil municipal (an IX-an XIII, 1830-1835, 2 cahiers)., An IX-1835; 492 Edepot 11; D5
    - Délibérations du conseil municipal., 1835-1855; 492 Edepot 12; D6
    - Délibérations du conseil municipal., 1855-1872; 492 Edepot 13; D7
    - Délibérations du conseil municipal., 1872-1891; 492 Edepot 14; D8
    - Délibérations du conseil municipal., 1891-1909; 492 Edepot 15; D9
    - Répertoires des actes soumis à l'enregistrement (an XII-1858, 1879-1895). Extraits d'arrêtés municipaux (1903-1907, 1953). Polices d'assurances des bâtiments communaux (1905-1930)., An XII-1953; 492 Edepot 16; D10
      ARRETE DU MAIRE; REPERTOIRE
  - ETAT-CIVIL
    - Extraits d'actes reçus d'autres communes pour mention ou transcription, naissances (1885-1902), mariages et promesses (1879-1904), décès (1870-1891)., 1870-1904; 492 Edepot 17; E1
      ETAT CIVIL
  - POPULATION-ECONOMIE SOCIALE-STATISTIQUES
    - Mouvement annuel., 1853-1906; 492 Edepot 18; F1
      RECENSEMENT DE POPULATION
    - Dénombrement: listes nominatives (1810, 1836-1906)., 1810-1906; 492 Edepot 19; F2
      Cote 6Mi143
      LISTE NOMINATIVE
    - Tribunal de commerce de Gray (1844-1913), chambre de commerce de Gray (1908-1912): listes électorales., 492 Edepot 20; F3
      LISTE ELECTORALE
      ELECTEUR
    - Fourniture et entretien du taureau communal (1828-1909). Statistiques agricoles annuelles, quinquennale, décennale (1852-1914). Registres des cultures (1902-1904). Chambre d'agriculture: liste électorale (1934)., 1828-1934; 492 Edepot 21; F4
      STATISTIQUE; LISTE ELECTORALE
      AGRICULTURE; ELECTEUR
  - CONTRIBUTIONS-ADMINISTRATIONS FINANCIERES
    - Livre des mutations (1er volume). 1814, 492 Edepot 22; G1
      LIVRE FONCIER
      FISCALITE IMMOBILIERE
    - Livre des mutations (2è volume). 1818, 492 Edepot 23; G2
    - Toisé des bâtiments (1816). Rôles des prestations sur les chemins vicinaux (1890-1895). Postes. Distribution du courrier (1883). Aménagement d'un bureau (1908-1909). Télégraphe. Création d'un bureau. 1895 Téléphone. Etablissement d'un réseau. 1905-1908, 1816-1909; 492 Edepot 24; G3
      ROLE
      POSTE; TELEGRAPHE; TELEPHONE
  - AFFAIRES MILITAIRES
    - Tableaux de recensement des jeunes gens. (1824-1940), 492 Edepot 25; H1
      RECENSEMENT MILITAIRE
      CONSCRIPTION
    - Salpêtrier: réclamation pour la fourniture de bois (1819-1821). Décès de militaires (1850-1873). Exemption (1868). Engagement volontaire (1910). Garde nationale. Listes nominatives (1868-1869). Election des officiers et sous-officiers: procès-verbal (1870). Guerre de 1870. Réquisitions. 1870, 1819-1910; 492 Edepot 26; H2
      CONSCRIPTION; GUERRE
      garde nationale
  - POLICE-HYGIENE PUBLIQUE
    - Police locale. Procès-verbal de visite des fours et cheminées (1825). Etat des lieux d'une maison menaçant ruine (1883). Déclarations d'ouverture de débits de boissons (1880-1927). Sinistres (1892-1908). Police générale. Etrangers: registre d'immatriculation (1894-1932), avis d'arrivée (1931-1932), contrôle (1913-1932). Option pour la nationalité française (1872). Passeport (1811) et souches (1808-1820). Hygiène publique. Commission d'assainissement des logements insalubres, questionnaire (1860). Projet de construction d'un atelier d'équarrissage (1911, plans). Autorisations d'établissement d'une tuerie particulière (1909), d'un dépôt de liquides inflammables (1926, plan). Epidémie, interdiction d'usage des eaux, statistique du choléra (1853-1854, 1884)., 1808-1932; 492 Edepot 27; I1
      PROCES-VERBAL; PASSEPORT; STATISTIQUE
      DEBIT DE BOISSON; EPIDEMIE; ETRANGER; POLICE; SINISTRE
  - ELECTIONS ET PERSONNEL COMMUNAL
    - Listes électorales (1831-1912, 1931)., 1831-1931; 492 Edepot 28; K1
    - Elections municipales (1831-1912), élections législatives (1852-1910), élection du Président de la République (1851), vote pour le rétablissement de l'Empire (1852), plébiscite (1870), élections au conseil général et conseil d'arrondissement (1861-1910), élections sénatoriales (1876-1908): procès-verbaux. Personnel communal. Marchés de pâtres (1831-1901). Nomination du garde-forestier (1883). Révocation, nomination du garde-champêtre (1885, 1893). Marché du tambour-afficheur, du sonneur civil (1893, 1907)., 492 Edepot 29; K2
      PROCES-VERBAL D'ELECTION
      ELECTION CANTONALE; ELECTION LEGISLATIVE; ELECTION MUNICIPALE; ELECTION PRESIDENTIELLE; ELECTION SENATORIALE; PERSONNEL
  - FINANCES DE LA COMMUNE
    - Comptes de gestion (1827-1851). Comptes administratifs (1844-1850, 1944). Proposition de don sous condition (1921)., 1827-1944; 492 Edepot 30; L1
      COMPTE DE GESTION; COMPTE ADMINISTRATIF
      FINANCES COMMUNALES
  - EDIFICES COMMUNAUX
    - Réparations aux édifices communaux (1874-1892). Maison commune, pièces de procédure concernant la mitoyenneté de la cour, établissement de la mairie, acquisition d'une maison, réparations, reconstruction du logement de l'instituteur (1821-1894, plans). Remise des pompes, construction (1824). Fontaines, construction, réparations, recherche d'une source, acquisition de terrain (1843-1892, plan). Maison du garde-forestier, réparations, construction d'une chambre à four (1850-1854). Pont à bascule, établissement (1909)., 1821-1909; 492 Edepot 31; M1
      PLAN
      HOTEL DE VILLE
    - Presbytère, acquisition d'une maison, vente de l'ancienne cure, réparations (1814-1922). Réparations au clocher et au presbytère (1921). Eglise, réparations, fourniture et pose d'une horloge, acquisition de cloches, réparations à la voûte du clocher, achat d'ornements et de vases sacrés (1817-1894). Cimetière, acquisition de terrain, translation, agrandissement (1858-1899, plans)., 492 Edepot 32; M2
      CIMETIERE; EDIFICE CULTUEL; PRESBYTERE
  - BIENS ET BOIS COMMUNAUX-EAUX
    - Procès-verbal d'aménagement des bois, repeuplement du bois de la Vaivre (plan). Partage des bois indivis entre les communes de Soing et de Cubry (1793-1837, 1 plan). Pièces de procédure concernant la propriété des bois du sieur Grimod, comte d'Orsay (1790-1826, dont une transaction de 1739). Pièces de procédure relatives au droit d'affouage des propriétaires du Pré Chapelot (1831-1836, dont actes d'acquisition de 1749, 1777 et 1787). Jugement de divers particuliers contre la commune pour enlèvement de bois sans autorisation (an XI)., 1739-1837; 492 Edepot 33; N1
      PLAN; PROCES-VERBAL D'AMENAGEMENT FO
      BOIS
      PRE CHAPELOT; SOING-CUBRY-CHARENTENAY; VAIVRE (LA)
      Noms de personnes:
      GRIMOD
    - Anticipations (1821-1857, plans). Vente, état (1897-1900, plans). Pièces de procédure concernant la propriété d'un terrain et d'un puits à la ferme des Herbues (an XIII-1838, 1868-1881, plan)., An XIII-1900; 492 Edepot 34; N2
      BIEN SPOLIE; EAU POTABLE
      HERBUES (LES); SOING-CUBRY-CHARENTENAY
    - Eaux. Découverte d'une source, analyse de l'eau (1886-1891). Puits, installation de pompes, réparations, acquisition de terrain (1845-1886, plans)., 1845-1891; 492 Edepot 35; N3
      EAU POTABLE; EAU SOUTERRAINE
  - VOIRIE-MOYENS DE TRANSPORT-REGIME DES EAUX
    - Voirie urbaine. Réparations des rues, construction de rigoles pavées, alignement (1840-1881, plan). Eclairage électrique, traité de concession, déclaration des frais (1906, 1940). Distribution d'eau potable, travaux (1885-1907, plans)., 1840-1940; 492 Edepot 36; O1
      EAU POTABLE; VOIE COMMUNALE
    - Petite voirie. Chemins vicinaux, délimitation, réparations, classement, tableaux généraux, vente d'ancien chemin (1850-1912, plan). Chemins de défruitement, ouverture (1858-1886). Chemin vicinal n° 3 allant à Vellexon (1843-1885). Chemin vicinal allant à Noidans-le-Ferroux (1844-1846, plan). Chemin vicinal n° 2 allant à Fresne-Saint-Mamès (1859-1881, plan). Chemin de moyenne communication n° 3 de Fresne-Saint-Mamès à Morey, rectification de la côte de Soing (1864-1865, plan). Chemin de grande communication n° 23 de Gy à Port-sur-Saône (1881-1896, plan). Chemin de petite communication n° 5 allant à Cubry (1875-1881). Ressources (1880-1894). Prestations (1884-1896)., 1843-1912; 492 Edepot 37; O2
      RESEAU ROUTIER
    - Chemin de fer de l'Est, ligne de Nancy à Gray, travaux, occupation temporaire de terrain. (1863-1864) Régime des eaux. Règlement d'eau, moulin de Soing (1837-1890). La Saône, consolidation de la berge du bras de l'île (1890-1891, plan)., 1837-1891; 492 Edepot 38; O3
      COURS D'EAU; RESEAU FERROVIAIRE
      GRAY; SAÔNE (LA); SOING-CUBRY-CHARENTENAY
  - CULTE
    - Testament de Claude-François Narçon, curé de Soing (1774). Délibération du conseil de fabrique de Montarlot qui délègue son pouvoir au maire de Soing, pour le recouvrement de ce legs (1818). Attribution des biens de la fabrique à la commune., 1774-1910; 492 Edepot 39; P1
      TESTAMENT; DELIBERATION
      VIE RELIGIEUSE
      CHAMPLITTE; SOING-CUBRY-CHARENTENAY
      NARCON (Claude-François)
  - ASSISTANCE ET PREVOYANCE
    - Bureau d'assistance. Délibérations du bureau. (1907-1937), 492 Edepot 40; Q1
      DELIBERATION
      PROTECTION SOCIALE
    - Société scolaire de secours mutuels et de retraite: statuts, délibérations (1899-1970)., 492 Edepot 41; Q2
      DELIBERATION; REGISTRE; STATUT
    - Caisse de mutualité scolaire: répartition des subvention de l'état sur livrets individuels (1927-1953). Carnet à souches d'indemnité journalière accordée par la société (1903-1938). Bulletins annuels de situation de comptes (1933). Livret de caisse d'épargne de la société (1899-1945). Circulaires (1945-1974). Livres de caisse (1927-1966)., 1899-1974; 492 Edepot 42; Q3
    - Société de secours mutuels des instituteurs et institutrices: délibérations (1872-1925, un registre). Dotation de la Jeunesse de France: livre de recettes (s.d., un cahier)., 492 Edepot 43; Q4
  - INSTRUCTION PUBLIQUE
    - Extrait du registre d'appel de l'école. (oct. 1882), 492 Edepot 44; R1
      VIE SCOLAIRE